【裁判字號】    88,全聲,329
【裁判日期】    890522
【裁判案由】    
【裁判全文】
臺灣板橋地方法院民事裁定  八十八年度全聲字第三二九號
      聲  請  人  乙○○
      相  對  人  甲○○
右當事人間假扣押事件，債務人聲請撤銷假扣押，本院裁定如左：
    主        文
本院於八十八年四月十九日所為之八十八年度裁全月字第一五九五號號假扣押裁定撤
銷。
聲請程序費用債權人負擔。
    理        由
一、按本案尚未繫屬者，命假扣押之法院應依債務人之聲請，命債權人於一定期間內
    起訴。債權人不於前項期間內起訴者，債務人得聲請假扣押之法院撤銷假扣押裁
    定，民事訴訟法第五百二十九條定有明文。
二、經查：
    １．本件相對人即債權人前以聲請人即債務人不法查封其「五股郵局票據號碼Ｊ
    0000000號新台幣（下同）面額壹拾萬肆仟參佰陸拾元」及其於本院八十
    八年度存字第六二０號提存事件中所提供之擔保金陸拾捌萬元，並其「興化段三
    八０、三八一地號等土地」，負欠其侵權行為損害賠償及不當得利債務七十八萬
    四千三百六十元為由，聲請本院以八十八年度裁全字第一五九五號民事裁定，准
    許其對相對人在本院轄區範圍之財產為假扣押，嗣並據以實施假執行在案等情，
    業據本院調閱八十八年度執全字第一二一八號查證屬實。
    ２．嗣聲請人即聲請本院於民國八十八年七月八日以本院八十八年度聲字第五八
    四號裁定命相對人於七日內向管轄法院起訴，該項裁定並於同年七月十五日送達
    債權人，亦有送達證書附於上開八十八年度聲字第五八四號卷內可稽。債權人雖
    於八十八年八月二十日，在其對債務人提起之確認上開七十八萬四千三百六十元
    債權不存在之訴訟（本院八十八年訴字第一三二八號）中，追加請求返還不當得
    利之訴，惟旋於同年九月六日聲請撤回，（其確認之訴部分亦經本院以其重複起
    訴為由，裁定駁回其訴），亦有本院八十八年九月十七日板院文民勇訴字第一三
    二八號通知、八十八年訴字第一三二八號民事裁定及債權人八十八年九月六日聲
    請狀之影本各一份附卷可按，並經本院調閱該卷宗查核屬實，該訴既經撤回，即
    與未曾起訴相同，債權人自不得執之為其業已合法提起本案訴訟之抗辯。
    ３．至債權人於撤回上開請求返還不當得利之訴之聲請狀中，雖亦表明該部分業
    另於台灣台北地方法院起訴等語，惟經本院向台灣台北地方法院函查結果，該事
    件因債權人未繳足裁判費，經該院以八十八年北簡字第一一二六一號裁定駁回其
    訴，現由債權人向台灣高等法院提起抗告中，有台灣台北地方法院八十九年二月
    二十一日文民玉八十八北簡一一二六一號函附起訴狀影本一份在卷可稽，觀諸該
    起訴狀，惟除聲請人外，另列案外人陳菊芬及曾淑美為共同被告，且係請求確認
    本票號碼ＣＨＮＯ．２９０８８０號面額十七萬五千元之本票債權不存在，並請
    求返還同額之不當得利，與其聲請假扣押裁定時，所主張之原因事實係不法查封
    ，並金額為七十八萬四千三百元之情顯不相符，即債權人於本院調查中亦自承該
    訴與本件撤銷假扣押之本案訴訟無關（見本院八十九年五月十六日訊問筆錄），
    是上開於台灣台北地方法院之訴訟雖尚未終結，惟既與本件之本案訴訟無關，自
    無庸予以審酌考量。
    ４．綜上，債權人既迄未遵限提起本案訴訟，從而，債務人聲請撤銷上開假扣押
    裁定，核屬正當，應予准許。
三、依民事訴訟法第五百二十九條第二項、第九十五條、第七十八條，裁定如主文。
中      華      民      國    八十九    年      五      月    二十二    日
                                          臺灣板橋地方法院民事第三庭
~B法  官  吳從周
又為正本係照原本作成
如對本裁定抗告，須於裁定送達後十日內向本院提出抗告狀
中      華      民      國    八十九    年      五      月    二十三    日
~B書記官  許清琳


司法院資訊處製作；財團法人民間司法改革基金會備份。
